臺灣高等法院高雄分院刑事裁定　　　　 96年度交抗字第125號
抗　告　人
即受處分人　甲○○
上列抗告人因違反道路交通管理處罰條例聲明異議案件，不服臺
灣屏東地方法院中華民國96年4 月20日裁定（96年度交聲字第66
號），提起抗告，本院裁定如下：
    主  文
抗告駁回。
    理  由
一、抗告意旨略以：抗告人即受處分人甲○○（下稱抗告人）於
    96年1月25日12時45分許，騎乘車號PCA-477號重型機車行經
    屏東縣潮州鎮○○路與長興路設有燈光號誌管制之交岔路口
    時，並無闖紅燈之行為，且被警察攔停時，抗告人已行經交
    岔路口，警察才告知抗告人剛才經過之長興路燈號係「紅燈
    」，但實際上抗告人騎乘機車之方向，係從四維路左轉至長
    興路，並非直行長興路。因此長興路上之燈號雖為「紅燈」
    ，但四維路之燈號為「綠燈」，抗告人並沒有闖紅燈，抗告
    人是因為沒戴安全帽才被警察攔下來，但原處分機關竟以抗
    告人騎乘車號PCA-477 號重型機車，行經屏東縣潮州鎮○○
    路與長興路設有燈光號誌管制之交岔路口時闖越紅燈，違反
    道路交通管理處罰條例第53條第1 項之規定，而依該條項及
    同條例第63條第1 項規定，處罰抗告人鍰新臺幣1800元並記
    違規點數3 點，抗告人不服聲明異議，原審竟仍維持原處分
    而駁回抗告人之異議，原裁定顯有違誤，爰依法提起抗告，
    請求撤銷原裁定云云。
二、按汽車（含機器腳踏車）駕駛人，行經有燈光號誌管制之交
    岔路口闖紅燈者，處新臺幣1800元以上5400元以下罰鍰, 並
    記違規點數3點，道路交通管理處罰條例第53條第1項及第63
    條第1項第3款定有明文。次按，交通法庭認為聲明異議無理
    由者，應以裁定駁回之，道路交通案件處理辦法第19條亦有
    明文規定。
三、經查：
壹、抗告人甲○○於96年1月25日12時45分許，騎乘車號PCA-477
    號重型機車行經屏東縣潮州鎮○○路與長興路設有燈光號誌
    管制之交岔路口時，確實有闖越屏東縣潮州鎮○○路之紅燈
    號誌一節, 業據證人即屏東縣警察局潮州分局光華派出所警
    員李文賢於原審調查時結證屬實，並有屏東縣警察局屏警交
    字第V00000000號舉發違反道路交通管理事件通知單影本1
    紙在卷可考。
貳、抗告人雖否認有違規闖紅燈之行為，然於原審調查時亦已坦
    認：「我當時在被舉發地點找路，我並沒有注意燈號」及「
    我被攔停的時候，我看到長興路的燈號是紅燈」等情不諱，
    經核與證人即承辦警員李文賢之證詞大致相符。抗告人騎乘
    機車穿越上開交岔路口進入長興路時，該道路之燈號為紅燈
    ，且其通過路口時並未注意該路口燈號等事實，均堪認定。
    抗告人雖以其係自「四維路」左轉「長興路」云云為辯，然
    其於原審時自稱甫至潮州鎮工作，對該鎮○道路不熟，甚至
    對上開交岔路口所設置之管制燈號亦未察覺，則其如何確信
    自己行經交岔路口之道路名稱及行進方向？又抗告人為警攔
    停，經員警指明其通過之燈號為紅燈後，旋即撥打行動電話
    找人向警察求情一節，亦經證人李文賢證述明確，並為抗告
    人所不爭執，由此亦可推知抗告人當時應已知悉自己之違規
    行為，否則無立即找人向警員求情關切之理，其辯稱當時誤
    以為係因未戴安全帽被警攔停云云，亦非可信。參以證人李
    文賢乃依法執行勤務之員警，其證詞內容前後一貫，並無瑕
    疵可指，亦無足認其有任意為不實舉發之情事存在，且其與
    抗告人素昧平生，亦無嫌隙，衡情當無甘冒偽證及偽造文書
    刑責，誣陷抗告人交通違規之理。基此，審諸證人李文賢乃
    為原處分機關所認定抗告人有前開違規行為之證人，依其於
    原審到庭所陳述之經過並無違反經驗法則或論理法則之情形
    ，且於本件卷存證據資料內並無任何積極證據足以證明證人
    李文賢所述虛偽，亦無足可顯信證人李文賢陳述不可採之品
    性證據或前科證據存在，自不得僅因證人李文賢係本件舉發
    之員警即否認其在訴訟上所具有之原證人資格；且警員掣單
    舉發違反道路交通管理處罰條例所列之違規事實，本質上為
    行政處分，係公務員基於職務上權力，依法就特定之具體事
    件所為具有公法上效果之單方行政行為，基於公務員為公法
    上行為具有公信力之原則，該行政處分當可被推定為真正。
    從而，抗告人既未就執勤警員之舉發有誤提出相關證據以供
    調查，本院經查亦無任何證據足資證明證人李文賢有捏造事
    實違法取締之情事，則執勤警員本其維護交通秩序、安全職
    責所為之舉發，自應受到合法、正確之推定，是以，證人李
    文賢上開證詞應屬真實而可採信。
四、交通部公路局高雄區監理所屏東監理站所為屏監違字第裁82
    -V00000000號裁決，與首開法律規定尚無違背之處，原審予
    以維持，亦有理由，本件抗告人猶執前詞，指摘原裁定不當
    ，為無理由，應予駁回。
五、據上論結，應依道路交通案件處理辦法第26條，刑事訴訟法
    第412條，裁定如主文。
中　　華　　民　　國　　96　　年　　7　　月　　31　　日
                  刑事第八庭    審判長法  官   李炫德
                                      法  官   蔡國卿
                                      法  官   簡志瑩
以上正本證明與原本無異。
不得再抗告。
中　　華　　民　　國　　96　　年　　7 　　月　 31　　日
                                       書記官  白  蘭
